臺北高等行政法院判決　　　　　　　　　　　　　　　九十二年度簡字第六八四號
　　原　　　告　甲○
　　被　　　告　基隆市環境保護局
　　代　表　人　李梁（局長）
　　訴訟代理人　乙○○
　　　　　　　　丙○○
右當事人間因廢棄物清理法事件，原告不服基隆市政府中華民國九十二年六月二十七
日訴願決定，提起行政訴訟，本院判決如左：
　　主  文
原告之訴駁回。
訴訟費用由原告負擔。
　　事  實
一、事實概要：本件被告所屬稽查員於民國（下同）九十二年五月十二日上午九時五
    十三分在基隆市信義區○○○路一六六號旁柱子查獲違法張貼之廣告，稽查員除
    當場拍照存證外，並依該廣告上所刊之聯絡電話00000000進行查證係原
    告所租用及管理，認原告已違反廢棄物清理法第二十七條第十款規定，乃予以告
    發，並依同法第五十條第三款之規定，以九十二年六月十六日基環廢字第００七
    ０二號處分書，處原告新台幣一千二百元罰鍰，原告不服，提起訴願，遭決定駁
    回，遂提起行政訴訟。
二、兩造聲明：
　　(一)原告聲明：
      訴願決定及原處分均撤銷。
　　(二)被告聲明：
      1.原告之訴駁回。
      2.訴訟費用由原告負擔。
三、兩造之主張：
　　(一)原告主張：
      原告從事幼兒教育三十有年從未張貼廣告，在發現廣告單所在地可問商家是否
      原告所貼，況原告從未授權他人張貼廣告，只是曾有不詳姓名之女子來分租幼
      稚園教室開幼幼班，原告雖有答應，但未收錢，本件廣告可能是該女子張貼的
      ，而廣告單上有大哥大電話0000000000可查明事實，為何認定原告
      張貼？依廢棄物清理管理精神，應處罰廢棄物之行為人，以還原告清白。
　　(二)被告主張：
      1.法令依據
        查廢棄物清理法第二十七條規定：「在指定清除地區內嚴禁有左列行為：一
        、‧‧‧十、張貼或噴漆廣告污染定著物」，違者依同法第五十條裁處。又
        被告於七十九年五月二十五日基府環字第三二一○五號公告「本市轄內之地
        區均為一般廢棄物指定清除區。」
      2.答辯意旨
        (1)原告任意張貼租屋廣告於非核准張貼廣告欄處（該處為一牆面），依據廢
          棄物清理法第二十七條規定：「在指定清除地區內嚴禁有左列行為：一、
          ‧‧‧十、張貼或噴漆廣告污染定著物」，基隆市政府業於七十九年五月
          廿五日基府環字第三二一○五號公告「本市轄內之地區均為一般廢棄物指
          定清除區。」因常遭民眾任意張貼，嚴重影響市容及環境衛生，民眾亦不
          斷陳請被告機關加強稽查取締。
        (2)大法官會議釋字第二七五號解釋意旨：應受行政罰之行為，僅須違反禁止
          規定或作為義務，而不以發生損害或危險為其要件者，推定為有過失，於
          行為人不能舉證自己無過失時，即應受罰。
        (3)原告稱「廣告單上之大哥大電話0000000000非其所有」，經查
          被告係以廣告單上之市內電話00000000為查證對象，於九十二年
          五月二十三日以電話查證，係由原告本人接聽，原告稱「育幼幼稚園位於
          深澳坑路，幼幼班有招收三歲內幼童」。本案經查卷附基隆市合格幼稚園
          宣傳手冊基本資料中電話與系爭廣告物上刊載之連絡電話、地址均相同。
          又依卷附查證紀錄表查證結果亦與系爭廣告物內容相符，原告雖否認違規
          事實，卻未能提出確切證據以實其說，自難採信。原處分書內容均依法採
          證及違反事實裁定，並無違誤，所科罰額度為最低度，均稱允適。
　　理  由
一、按「在指定清除地區內，嚴禁下列行為‧‧‧十、張貼廣告或噴漆廣告污染定著
    物」，違者，處新台幣一千二百元以上六千元以下罰鍰，為廢棄物清理法第二十
    七條第十款、第五十條第三款所規定。
二、本件被告所屬稽查員於民國（下同）九十二年五月十二日上午九時五十三分在基
    隆市信義區○○○路一六六號旁柱子查獲違法張貼之廣告，該廣告上刊登之內容
    略為：「育幼幼稚園招生，招生對象０─六歲幼兒，幼幼班、小班、中班、大班
    ，幼幼班免註冊費，月收五百元，另設臨時託兒，無週休班月收七百元，洽00
    00000000，兩位以上另有折扣優待，週六本園開放學習電腦，小班制教
    學，每班十名，額滿為止，專車接送，歡迎參觀試讀，園址：基隆市○○○路二
    三八號，ＴＥＬ：00000000（洽詢時間早上七時至下午六時），育幼網
    址：http://www.eukg.kl.edu.tw」，此有現場所攝照片、該廣告影本及查證紀
    錄表等附原處分可稽。原告對其為育幼幼稚園之園長，廣告內所刊電話0000
    0000為其所有之事實，亦不爭執。雖原告主張：伊未曾張貼廣告，曾有不詳
    姓名之女子來分租幼稚園教室開幼幼班，伊有答應，但未收錢，本件廣告可能是
    他張貼的，所留大哥大可能也是他的，張貼在何處，伊不知道，應處罰張貼廣告
    的行為人，以還原告清白云云。惟查，縱如原告所主張，係分租幼稚園教室供他
    人開設幼幼班，然本件廣告內容除幼幼班外，尚有小班、中班、大班，且有原告
    之電話及幼稚園網址，若原告不知情，而為其所指之女子任意所為，則該女子有
    何理由為原告之幼稚園一併打廣告？該女子又何以知悉原告之電話及育幼幼稚園
    之網址？尤其，廣告內所刊洽詢之電話即為原告所有之00000000號電話
    ，如原告不知情，又如何與洽詢之人溝通？是本件原告縱非親自張貼廣告，亦有
    意思之聯絡，而推由他人為之，其應負違規張貼廣告之責，至堪認定。從而，被
    告處以原告新台幣一千二百元罰鍰，揆諸首揭規定，洵無違誤，訴願決定予以維
    持，亦無不合。原告仍執前詞訴請撤銷，為無理由，應予駁回。又本件為簡易訴
    訟程序事件，依卷內資料及本院調查所得，事證已臻明確，故不經言詞辯論為之
    ，併此敘明。
據上論結，本件原告之訴為無理由，依行政訴訟法第二百三十三條第一項、第二百三
十六條、第一百九十五條第一項後段、第九十八條第三項前段，判決如主文。
中　　　華　　　民　　　國　　九十三　　年　　　五　　　月　　三十一　　日
                        臺 北 高 等 行 政 法 院  第 一 庭
    　　　　　　　　　　　　　　　　　  　　　 法　官　李得灶
右為正本係照原本作成。
本件以訴訟事件所涉及之法律見解具有原則性者為限，始得於本判決送達後二十日內
向本院提出上訴狀並表明上訴理由，如已於本判決宣示後送達前提起上訴者，應於判
決送達後二十日內補具上訴理由（均按他造人數附繕本），且經最高行政法院許可後
方得上訴。
中　　　華　　　民　　　國　　九十三　　年　　　六　　　月　　　二　　　日
                                               書記官  陳清容
